【裁判字號】    97,易,881
【裁判日期】    970707
【裁判案由】    詐欺
【裁判全文】
臺灣彰化地方法院刑事判決               97年度易字第881號
公  訴  人  臺灣彰化地方法院檢察署檢察官
被      告  乙○○
                    （另案於臺灣南投看守所羈押中）
            己○○
上一  被告
選任辯護人  詹漢山律師
            謝英吉律師
被      告  戊○○
選任辯護人  張崇哲律師
            楊佳勳律師
被      告  丁○○
                    （另案於臺灣彰化監獄執行中）
上列被告等因詐欺案件，經檢察官提起公訴（96年度偵字第1148
5 號、97年度偵字第87、2894號），被告等於本院準備程序中自
白犯罪，本院認有刑事訴訟法第273 條之1 第1 項之情形，合議
裁定由受命法官獨任進行簡式審判程序，茲審理判決如下：
    主  文
乙○○共同意圖為自己不法之所有，以詐術使人將本人之物交付
，均累犯，各處如附表一編號一至三、五至七所示之刑，扣案如
附表二編號三及附表三編號一、五所示之物均沒收。又共同意圖
為自己不法之所有，以恐嚇使人將本人之物交付，累犯，處如附
表一編號四所示之刑，扣案如附表二編號三及附表三編號一、五
所示之物均沒收。應執行有期徒刑壹年陸月，扣案如附表二編號
三及附表三編號一、五所示之物均沒收。
己○○共同意圖為自己不法之所有，以詐術使人將本人之物交付
，各處如附表一編號一至三、五至七所示之刑，扣案如附表二編
號三及附表三編號一、五所示之物均沒收。又共同意圖為自己不
法之所有，以恐嚇使人將本人之物交付，處如附表一編號四所示
之刑，扣案如附表二編號三及附表三編號一、五所示之物均沒收
。應執行有期徒刑貳年肆月，扣案如附表二編號三及附表三編號
一、五所示之物均沒收。
戊○○共同意圖為自己不法之所有，以詐術使人將本人之物交付
，各處如附表一編號一至三、五至七所示之刑，扣案如附表二編
號三及附表三編號一、五所示之物均沒收。又共同意圖為自己不
法之所有，以恐嚇使人將本人之物交付，處如附表一編號四所示
之刑，扣案如附表二編號三及附表三編號一、五所示之物均沒收
。應執行有期徒刑貳年肆月，扣案如附表二編號三及附表三編號
一、五所示之物均沒收。
丁○○幫助意圖為自己不法之所有，以詐術使人將本人之物交付
，處有期徒刑伍月，如易科罰金，以新台幣壹仟元折算壹日。
    事  實
一、乙○○曾於民國（下同）92年間，因業務過失致死案件，經
    臺灣南投地方法院於92年4 月16日以92年度交訴字第1 號判
    決判處有期徒刑6 月，如易科罰金，以銀元300 元折算1 日
    ，嗣經臺灣高等法院臺中分院於92年10月3 日以92年度交上
    訴字第969 號判決上訴駁回而確定，甫於92年12月17日易科
    罰金而執行完畢。詎仍不知悔改，己○○、戊○○、乙○○
    竟仍與在大陸地區真實姓名年籍不詳綽號「小白」、「阿財
    」之成年男子，共同基於意圖為自己不法所有之犯意聯絡，
    以己○○、戊○○自任臺灣地區之集團指揮者，由己○○、
    戊○○聽命於大陸地區之綽號「小白」、「阿財」等幕後首
    腦（現仍偵辦中），共組詐欺及恐嚇取財集團，戊○○並負
    責收購人頭帳戶之工作。
  (1)丙○○於96年8 月19日下午2 時許，在戊○○位於南投縣草
    屯鎮○○街151 號住處附近，將丙○○所申辦之萬泰商業銀
    行草屯分行帳號000000000000號存款帳戶（含存摺、提款卡
    及密碼），以新臺幣（下同）8000元代價，販賣予戊○○（
    丙○○販賣萬泰銀行草屯分行帳戶之幫助詐欺犯行部分，業
    經臺灣南投地方法院於96年12月10日以96年度投簡字第776
    號判決判處有期徒刑4 月，如易科罰金，以新台幣1000元折
    算1 日確定）；
  (2)丁○○於96年8 月27日下午5 時許，在戊○○位於南投縣草
    屯鎮○○街151 號住處附近停車場，將丁○○所申辦之萬泰
    商業銀行草屯分行帳號000000000000號存款帳戶（含存摺、
    提款卡及密碼），以5000元代價，販賣予戊○○；
  (3)甲○○（甲○○所涉犯此部分幫助詐欺犯行部分，為本院另
    行審結）於96年8 月22日晚間10時許，經由丙○○之介紹（
    丙○○此部分所涉幫助詐欺【或詐欺】犯行部分，為本院另
    行審結），在戊○○位於南投縣草屯鎮○○街151 號住處附
    近，將甲○○所申辦之萬泰商業銀行草屯分行帳號00000000
    0000號存款帳戶及玉山銀行草屯分行帳戶（含存摺、提款卡
    及密碼），以每個帳戶5000元代價，販賣予戊○○，戊○○
    於收受甲○○上開金融帳戶後，於同月24日委由丙○○將購
    買金融帳戶之款項1 萬6000元，扣除丙○○所得佣金6000元
    後，實際交付1 萬元予甲○○。
二、以己○○、戊○○為首之詐欺集團在獲得上開金融帳戶後，
    即由「小白」、「阿財」及其所屬之詐騙及恐嚇取財集團成
    員負責以電話撥打如附表一所示之被害人之電話，以附表一
    所示之詐騙或恐嚇方式，使附表一所示之被害人將款項分別
    匯入如附表一所示之帳戶內，待被害人匯入款項後，即由「
    小白」、「阿財」以電話通知己○○或戊○○，由己○○、
    戊○○親自或指揮乙○○負責前往南投縣草屯鎮、彰化縣芬
    園鄉等地之自動提款機領款後，將領得款項交予己○○或戊○○，己○○、戊○○再透過電話聯繫，於約定之時、地轉
    交款項予「小白」、「阿財」所指派之不特定人，己○○、
    乙○○取得領得款項5 ％之利益，而戊○○每交付一次金額
    予「小白」、「阿財」所指派之人，則取得1000、2000元不
    等之利益，渠等即以上述分工方式，向如附表一所示之被害
    人詐取或恐嚇取得財物。
三、嗣由臺灣彰化地方法院檢察署檢察官指揮員警循線追查，於
    96年12月11日，分別在(一)己○○位於彰化縣芬園鄉○○村○○街677 巷82號之住處，扣得如附表二所示之物；(二)在戊○○位於南投縣草屯鎮○○里○○街151 號之住處，扣得如附
    表三所示之物，始查悉上情。
    理  由
一、按除被告所犯為死刑、無期徒刑、最輕本刑為3 年以上有期
    徒刑之罪或高等法院管轄第一審案件者外，於刑事訴訟法第
    273 條第1 項程序進行中，被告先就被訴事實為有罪之陳述
    時，審判長得告知被告簡式審判程序之旨，並聽取當事人、
    代理人、辯護人及輔佐人之意見後，裁定進行簡式審判程序
    ；除簡式審判程序、簡易程序及第376 條第1 款、第2 款所
    列之罪之案件外，第一審應行合議審判，刑事訴訟法第273
    條之1 第1 項、第284 條之1 分別定有明文。本件被告乙○○、己○○、戊○○、丁○○所犯係死刑、無期徒刑、最輕
    本刑為3 年以上有期徒刑或高等法院管轄第一審案件以外之
    罪，並於本院行準備程序時就被訴事實為有罪之陳述，本院
    合議庭依前揭規定，經評議結果，裁定改由受命法官獨任行
    簡式審判程序，先予敘明。
二、上揭犯罪事實，業據被告乙○○、己○○、戊○○、丁○○
    迭於警詢、偵訊、本院準備程序及審理時均坦承不諱，核與
    證人丙○○、甲○○、丁○○於警詢及偵訊中之證述及證人
    即被害人潘彥仰、張見安、蔡英輝、陳逸融、胡炎忠、林奕
    成、劉鴻彰於警詢中證述之情節相符，且有被害人潘彥仰在
    彰化商業銀行復興分行、被害人張見安在神岡圳堵郵局、被
    害人蔡英輝在台新國際商業銀行彰化分行、被害人林奕成在
    永豐商業銀行新泰分行之開戶資料、彰化縣警察局員林分局
    村上派出所96年8 月29日受理刑事案件報案三聯單、受理詐
    騙帳戶通報警示簡便格式表、內政部警政署96年8 月29日反
    詐騙案件紀錄表、金融機構聯防機制通報單、萬泰商業銀行
    草屯分行丙○○、甲○○、丁○○之開戶資料、台幣存摺對
    帳單、ATM 交易查詢單各1 份、提款錄影畫面翻拍照片共41
    張、彰化縣警察局員警於96年12月6 日之跟監蒐證照片18張
    、三信商業銀行匯款單2 紙在卷可稽，且有扣案如附表一編
    號三及附表二編號一、五、六所示之物可資佐證，足見被告
    等人之自白與事實相符。本件事證明確，被告乙○○、己○○、戊○○之詐欺取財及恐嚇取財之犯行與被告丁○○幫助
    詐欺取財之犯行均堪以認定。
三、核被告乙○○、己○○、戊○○就如附表一（編號四除外）
    所為，均係犯刑法第339 條第1 項之詐欺取財罪，如附表一
    編號四所為，則均係犯第346 條第1 項之恐嚇取財罪。核被
    告丁○○所為，則係犯刑法第30條第1 項前段、第339 條第
    1 項之幫助詐欺取財罪。公訴意旨認被告乙○○、己○○、
    戊○○就附表一編號四之犯行係犯刑法第339 條第1 項之詐
    欺取財罪，尚有未洽，惟其基本事實同一，本院自應予以審
    理，並變更起訴法條。另按現行刑法關於正犯、從犯之區別
    ，係以其主觀之犯意及客觀之犯行為標準，凡以自己犯罪之
    意思而參與犯罪，無論其所參與者是否係犯罪構成要件之行
    為，皆為正犯，其以幫助他人犯罪之意思而參與犯罪，其所
    參與者，苟係犯罪構成要件之行為，亦為正犯，必以幫助他
    人犯罪之意思而參與犯罪，其所參與者又為犯罪構成要件以
    外之行為，始為從犯。故共同實施犯罪行為之人，在合同意
    思範圍以內，各自分擔犯罪行為之一部，相互利用他人之行
    為，以達其犯罪之目的者，即應對於全部所發生之結果，共
    同負責。且共同正犯之意思聯絡，原不以數人間直接發生者
    為限，即有間接之聯絡者，亦包括在內。如甲分別邀約乙、
    丙犯罪，雖乙、丙間彼此並無直接之聯絡，亦無礙於其為共
    同正犯之成立。又共同正犯，係共同實施犯罪行為之人，在
    共同意思範圍內，各自分擔犯罪行為之一部，相互利用他人
    之行為，以達其犯罪之目的，其成立不以全體均參與實施犯
    罪構成要件之行為為要件；參與犯罪構成要件之行為者，固
    為共同正犯；以自己共同犯罪之意思，參與犯罪構成要件以
    外之行為，或以自己共同犯罪之意思，事前同謀，而由其中
    一部分人實行犯罪之行為者，亦均應認為共同正犯，使之對
    於全部行為所發生之結果，負其責任（最高法院92年度臺上
    字第5407號及92年度臺上字第2824號著有判決可資參照）。
    查被告乙○○與己○○間，己○○與戊○○間，被告己○○
    、戊○○與「小白」、「阿財」間，就如附表一所示之詐欺
    取財及恐嚇取財犯行，互有犯意之聯絡及行為之分擔，業據
    被告乙○○、己○○及戊○○於本院審理時供承在卷，揆諸
    前揭說明，亦無礙於其等均為共同正犯之成立，是其等三人
    均為共同正犯。被告乙○○、己○○、戊○○所犯如附表一
    編號一至三、五至七所示之詐欺取財犯行間，及其等所犯如
    附表一編號四之恐嚇取財犯行間，均犯意各別，行為互殊，
    應予分論併罰。又被告丁○○以一交付帳戶之幫助詐欺取財
    行為，幫助被告己○○等人所組成之詐欺集團先後對被害人
    林奕成、劉鴻彰詐欺取財得手，係以一行為而觸犯構成要件
    相同之數罪名，為同種想像競合犯，應依刑法第55條前段之
    規定以一罪處斷。查被告乙○○曾於92年間，因業務過失致
    死案件，經臺灣南投地方法院於92年4 月16日以92年度交訴
    字第1 號判決判處有期徒刑6 月，如易科罰金，以銀元300
    元折算1 日，嗣經臺灣高等法院臺中分院於92年10月3 日以
    92 年 度交上訴字第969 號判決上訴駁回而確定，甫於92年
    12月17日易科罰金而執行完畢乙情，有卷附之臺灣高等法院
    被告前案紀錄表1 份可按，其受有期徒刑之執行完畢，5 年
    以內故意再犯本件如附表一所示有期徒刑以上之罪，均為累
    犯，均依刑法第47條第1 項之規定加重其刑。另被告丁○○
    幫助詐欺集團成員犯詐欺取財罪，為從犯，應依刑法第30條
    第2 項之規定，按正犯之刑度，減輕其刑。
四、爰審酌被告己○○、戊○○前均無不良素行，而被告乙○○
    僅有業務過失致死之前科，然被告三人均年輕力壯，不思循
    合法途徑獲取報酬，竟因貪圖一己之私利，而共組詐騙及恐
    嚇取財集團以網路交友、一夜情或取得家人資料為由，對一
    般社會大眾廣行詐欺或恐嚇之犯罪，被告等人以前揭不法手
    段詐騙無防備心之被害人如附表一所示之金錢，使被害人之
    經濟狀況因此雪上加霜，行為除對個別被害人造成財產上之
    損害及心理上之傷害甚鉅外，更嚴重影響金融秩序，造成社
    會上詐欺犯罪橫行，對社會治安影響甚鉅，且使人與人之間
    的信任感蕩然無存，人人聞電話詐欺色變，徒增社會成本，
    惡性甚深，不宜輕縱；被告丁○○提供其所申辦之萬泰商業
    銀行草屯分行帳戶供他人非法使用，使詐欺集團之成員易於
    得手，助長詐欺之犯罪風氣，嚴重危害社會治安，並使被害
    人林奕成、劉鴻彰因此分別被詐騙如附表一編號六、七所示
    之財物，然被告丁○○本身未實際參與本件詐欺取財之犯行
    ，責難性較小，暨被告乙○○、己○○、戊○○於本院審理
    時已坦承犯行，尚知悔悟之犯罪後態度等一切情狀，分別量
    處如附表一編號一至七主文欄所示之刑，並就被告乙○○、
    己○○及戊○○部分定其應執行之刑，且就被告丁○○部分
    均諭知易科罰金之折算標準，以資懲儆。
五、扣案如附表二編號三及附表三編號一、五所示之物，分別為
    被告己○○、戊○○所有，且供犯本案犯罪所用之物，業據
    被告己○○、戊○○等人分別自承在卷，爰均依刑法第38條
    第1 項第2 款之規定宣告沒收，至其餘扣案如附表二編號一
    、二所示及附表三編號二至四所示物品，既無證據證明與被
    告己○○等人本案犯罪有何直接關連性，爰均不為沒收之諭
    知。另按刑法第38條第1 項第3 款所規定，因犯罪所得之物
    得沒收者，依同法條第3 項前段規定，以屬於犯人者為限，
    始得沒收之。如第三人對於該物在法律上得主張權利請求返
    還者，因其所有權不屬於被告，即不在得沒收之列（最高法
    院86年度臺非字第235 號判決意旨參照）。查在被告戊○○
    處扣得如附表三編號六、七所示之財物共4 千元，其中2 千
    元（附表三編號六）為被告己○○、戊○○、乙○○因詐欺
    犯罪取得之財物，屬被害人所有，得依法請求返還，被告戊○○僅因犯罪而持有該贓物而已，並不因之而取得所有權，
    該贓物既非屬被告等所有，自不在刑法第38條第1 項第3 款
    所規定得沒收之列，至另2 千元（附表三編號七），係被告
    戊○○其餘工作所得財物，與本件詐欺取財及恐嚇取財犯行
    均無關；而如附表三編號八所示之黑色上衣1 件，雖為被告
    戊○○提領詐欺取財所穿著之衣物，惟亦為其平時之穿著衣
    物，非專供犯本件詐欺取財提領款項所用，爰均不另宣告沒
    收，附此敘明。
據上論斷，應依刑事訴訟法第273 條之1 第1 項、第299 條第1
項前段、第300 條，刑法第28條、第339 條第1 項、第346 條第
1 項、第30條第1 項前段、第2 項、第55條前段、第47條第1 項
、第41條第1 項前段、第38條第1 項第2 款、第51條第5 款，刑
法施行法第1 條之1 第1 項、第2 項前段，判決如主文。
本案經檢察官余建國到庭執行職務。
中    華    民    國    97    年    7     月    7     日
                       刑事第二庭    法   官  黃齡玉
以上正本證明與原本無異。
如不服本判決，應於判決送達後10日內，向本院提出上訴書狀，
上訴書狀應「敘述具體上訴理由」，並按他造當事人之人數附繕
本。「切勿逕送上級法院」。
告訴人或被害人對於判決如有不服具備理由請求檢察官上訴者，
其上訴期間之計算係以檢察官收受判決正本之日期為準。
中    華    民    國    97    年    7     月    7     日
                                      書記官  林嘉賢
中華民國刑法第339條
（普通詐欺罪）
意圖為自己或第三人不法之所有，以詐術使人將本人或第三人之
物交付者，處5年以下有期徒刑、拘役或科或併科1千元以下罰金
。
以前項方法得財產上不法之利益或使第三人得之者，亦同。
前二項之未遂犯罰之。
附表一
┌─┬────┬─────┬─────────┬─────┬──────┬───────────┐
│編│被 害 人│ 犯罪時間 │   犯 罪 方 式    │犯罪所得金│  匯款日期  │     主        文     │
│號│        │          │                  │額        │  匯入帳戶  │                      │
├─┼────┼─────┼─────────┼─────┼──────┼───────────┤
│  │        │          │以網際網路登入奇摩│2980元    │96年8 月19日│乙○○共同意圖為自己不│
│一│ 潘彥仰 │96年8 月中│交友網站時結識某姓│          │晚間10時36分│法之所有，以詐術使人將│
│  │        │旬某日    │名年籍不詳之女子，│          │匯款2980元至│本人之物交付，累犯，處│
│  │        │          │經由電話聯絡後，該│          │丙○○位於萬│有期徒刑月，扣案如附│
│  │        │          │女子佯稱家境不好希│          │泰商業銀行草│表二編號三及附表三編號│
│  │        │          │望借錢周轉等語，使│          │屯分行之帳戶│一、五所示之物均沒收。│
│  │        │          │潘彥仰誤信為真，陷│          │（帳號：0445│己○○、戊○○共同意圖│
│  │        │          │於錯誤            │          │00000000號）│為自己不法之所有，以詐│
│  │        │          │                  │          │            │術使人將本人之物交付，│
│  │        │          │                  │          │            │各處有期徒刑伍月，扣案│
│  │        │          │                  │          │            │如附表二編號三及附表三│
│  │        │          │                  │          │            │編號一、五所示之物均沒│
│  │        │          │                  │          │            │收。                  │
├─┼────┼─────┼─────────┼─────┼──────┼───────────┤
│  │        │          │以網際網路登入奇摩│共14960 元│二次分別為96│乙○○共同意圖為自己不│
│  │        │          │交友網站時結識某姓│（分二次，│年8 月19日晚│法之所有，以詐術使人將│
│二│ 張見安 │96年8 月上│名年籍不詳之女子，│第一次匯款│間11時5 分、│本人之物交付，累犯，處│
│  │        │旬某日    │經由電話聯絡後，該│為4980元，│晚間11時45分│有期徒刑肆月，扣案如附│
│  │        │          │女子佯稱家境不好，│第二次匯款│，均匯款至陳│表二編號三及附表三編號│
│  │        │          │父母疾病在身，希望│為9980元）│忠和位於萬泰│一、五所示之物均沒收。│
│  │        │          │借錢周轉等語，使張│          │商業銀行草屯│己○○、戊○○共同意圖│
│  │        │          │見安誤信為真，陷於│          │分行之帳戶（│為自己不法之所有，以詐│
│  │        │          │錯誤              │          │帳號：044532│術使人將本人之物交付，│
│  │        │          │                  │          │081605號）  │各處有期徒刑陸月，扣案│
│  │        │          │                  │          │            │如附表二編號三及附表三│
│  │        │          │                  │          │            │編號一、五所示之物均沒│
│  │        │          │                  │          │            │收。                  │
├─┼────┼─────┼─────────┼─────┼──────┼───────────┤
│  │        │          │以網際網路登入奇摩│共9 萬元（│二次分別為96│乙○○共同意圖為自己不│
│  │        │          │交友網站時結識某姓│分二次，第│年8 月19日晚│法之所有，以詐術使人將│
│三│ 蔡英輝 │96年8 月19│名年籍不詳之女子，│一次匯款2 │間7 時34分、│本人之物交付，累犯，處│
│  │        │日某時    │經由電話聯絡後，該│萬元，第二│晚間8 時26分│有期徒刑陸月，扣案如附│
│  │        │          │女子佯稱需匯保證金│次匯款7 萬│，均匯款至陳│表二編號三及附表三編號│
│  │        │          │以確認其並非警察等│元）      │忠和位於萬泰│一、五所示之物均沒收。│
│  │        │          │語，使蔡英輝誤信為│          │商業銀行草屯│己○○、戊○○共同意圖│
│  │        │          │真，陷於錯誤      │          │分行之帳戶（│為自己不法之所有，以詐│
│  │        │          │                  │          │帳號：044532│術使人將本人之物交付，│
│  │        │          │                  │          │081605號）  │各處有期徒刑捌月，扣案│
│  │        │          │                  │          │            │如附表二編號三及附表三│
│  │        │          │                  │          │            │編號一、五所示之物均沒│
│  │        │          │                  │          │            │收。                  │
├─┼────┼─────┼─────────┼─────┼──────┼───────────┤
│  │        │          │接獲某不詳男子撥打│29989元   │96年8 月19日│乙○○共同意圖為自己不│
│  │        │          │之電話，向陳逸融恫│          │晚間8 時53分│法之所有，以恐嚇使人將│
│四│ 陳逸融 │96年8 月19│嚇稱有陳逸融家人之│          │，匯款至陳忠│本人之物交付，累犯，處│
│  │        │日下午6 時│資料，需匯款否則對│          │和位於萬泰商│有期徒刑柒月，扣案如附│
│  │        │          │其不利，使陳逸融心│          │業銀行草屯分│表二編號三及附表三編號│
│  │        │          │生畏懼            │          │行之帳戶（帳│一、五所示之物均沒收。│
│  │        │          │                  │          │號：00000000│己○○、戊○○共同意圖│
│  │        │          │                  │          │1605號）    │為自己不法之所有，以恐│
│  │        │          │                  │          │            │嚇使人將本人之物交付，│
│  │        │          │                  │          │            │處有期徒刑捌月，扣案如│
│  │        │          │                  │          │            │附表二編號三及附表三編│
│  │        │          │                  │          │            │號一、五所示之物均沒收│
│  │        │          │                  │          │            │。                    │
├─┼────┼─────┼─────────┼─────┼──────┼───────────┤
│  │        │          │在網際網路即時通訊│共20萬元（│二次分別於96│乙○○共同意圖為自己不│
│  │        │          │軟體接獲某不詳女子│第一次匯款│年8 月25日凌│法之所有，以詐術使人將│
│五│ 胡炎忠 │96年8 月19│傳送之訊息，佯稱欲│10萬元，第│晨0 時52分、│本人之物交付，累犯，處│
│  │        │日晚間11時│與胡炎忠援助交際，│二次匯款10│96年8 月26日│有期徒刑柒月，扣案如附│
│  │        │          │使胡炎忠誤信為真，│萬元）    │凌晨0 時7 分│表二編號三及附表三編號│
│  │        │          │陷於錯誤          │          │均匯款10萬元│一、五所示之物均沒收。│
│  │        │          │                  │          │至甲○○位於│己○○、戊○○共同意圖│
│  │        │          │                  │          │萬泰商業銀行│為自己不法之所有，以詐│
│  │        │          │                  │          │草屯分行之帳│術使人將本人之物交付，│
│  │        │          │                  │          │戶（帳號：04│各處有期徒刑玖月，扣案│
│  │        │          │                  │          │0000000000號│如附表二編號三及附表三│
│  │        │          │                  │          │）          │編號一、五所示之物均沒│
│  │        │          │                  │          │            │收。                  │
├─┼────┼─────┼─────────┼─────┼──────┼───────────┤
│  │        │          │透過網際網路登入奇│980元     │於96年8 月28│乙○○共同意圖為自己不│
│  │        │          │摩交友網站時認識某│          │日晚間8 時1 │法之所有，以詐術使人將│
│六│ 林奕成 │96年8 月28│不詳女子，經由電話│          │分匯款至鄭│本人之物交付，累犯，處│
│  │        │日        │聯絡後，該女子佯稱│          │宗位於萬泰商│有期徒刑月，扣案如附│
│  │        │          │因經濟不好急需幫忙│          │業銀行草屯分│表二編號三及附表三編號│
│  │        │          │等語，使林奕成誤信│          │行之帳戶（帳│一、五所示之物均沒收。│
│  │        │          │                  │          │號：00000000│己○○、戊○○共同意圖│
│  │        │          │                  │          │6407號）    │為自己不法之所有，以詐│
│  │        │          │                  │          │            │術使人將本人之物交付，│
│  │        │          │                  │          │            │各處有期徒刑伍月，扣案│
│  │        │          │                  │          │            │如附表二編號三及附表三│
│  │        │          │                  │          │            │編號一、五所示之物均沒│
│  │        │          │                  │          │            │收。                  │
├─┼────┼─────┼─────────┼─────┼──────┼───────────┤
│  │        │          │接獲一不詳女子撥打│共5000元  │二次分別於96│乙○○共同意圖為自己不│
│  │        │          │之電話，佯稱其因經│          │年8 月28日晚│法之所有，以詐術使人將│
│七│ 劉鴻彰 │96年8 月28│濟狀況不好，欲與其│          │間10時56分、│本人之物交付，累犯，處│
│  │        │日晚間10時│發生一夜情等語，使│          │晚間11時20分│有期徒刑月，扣案如附│
│  │        │          │劉鴻彰誤信為真，陷│          │匯款至丁○○│表二編號三及附表三編號│
│  │        │          │於錯誤            │          │位於萬泰商業│一、五所示之物均沒收。│
│  │        │          │                  │          │銀行草屯分行│己○○、戊○○共同意圖│
│  │        │          │                  │          │之帳戶（帳號│為自己不法之所有，以詐│
│  │        │          │                  │          │：0000000000│術使人將本人之物交付，│
│  │        │          │                  │          │07號）      │各處有期徒刑伍月，扣案│
│  │        │          │                  │          │            │如附表二編號三及附表三│
│  │        │          │                  │          │            │編號一、五所示之物均沒│
│  │        │          │                  │          │            │收。                  │
└─┴────┴─────┴─────────┴─────┴──────┴───────────┘
附表二
┌──┬─────────────┬──────┐
│編號│     物            品     │所有人／持有│
│    │                          │人          │
├──┼─────────────┼──────┤
│    │行動電話壹支（廠牌：Sony  │ 己  ○  ○ │
│ 一 │Ericsson，序號：0000000000│            │
│    │0000000 ，含門號0000000000│            │
│    │號SIM卡壹張)              │            │
├──┼─────────────┼──────┤
│ 二 │行動電話壹支（廠牌：Anycal│ 己  ○  ○ │
│    │l ，序號：0000000000000000│            │
│    │1 ，含門號0000000000號SIM │            │
│    │卡壹張）                  │            │
├──┼─────────────┼──────┤
│ 三 │行動電話壹支（廠牌：Anycal│ 己  ○  ○ │
│    │l，序號歸零）             │            │
└──┴─────────────┴──────┘
附表三
┌──┬─────────────┬──────┐
│編號│     物            品     │所有人／持有│
│    │                          │人          │
├──┼─────────────┼──────┤
│    │行動電話壹支（廠牌：Samsun│ 戊  ○  ○ │
│ 一 │g ，序號：歸零，含門號0955│            │
│    │350412號SIM卡）           │            │
├──┼─────────────┼──────┤
│ 二 │行動電話壹支（廠牌：MP4 ，│ 戊  ○  ○ │
│    │序號：000000000000000 ，含│            │
│    │門號0000000000號SIM卡）   │            │
├──┼─────────────┼──────┤
│ 三 │行動電話壹支（廠牌：NOKIA │ 戊  ○  ○ │
│    │，序號：歸零）            │            │
├──┼─────────────┼──────┤
│ 四 │SIM卡壹張                 │ 戊  ○  ○ │
├──┼─────────────┼──────┤
│ 五 │郵局金融卡壹張            │ 戊  ○  ○ │
├──┼─────────────┼──────┤
│ 六 │現金貳仟元                │ 戊  ○  ○ │
├──┼─────────────┼──────┤
│ 七 │現金貳仟元                │ 戊  ○  ○ │
├──┼─────────────┼──────┤
│ 八 │黑色上衣壹件              │ 戊  ○  ○ │
└──┴─────────────┴──────┘


司法院資訊處製作；財團法人民間司法改革基金會備份。
